臺灣基隆地方法院刑事判決　　　　　　　 94年度訴字第727號
公　訴　人　臺灣基隆地方法院檢察署檢察官
被　　　告　乙○○
　　　　　　　　　　（現在臺灣基隆監獄執行中）
上列被告因毒品危害防制條例案件，經檢察官提起公訴（94年度
毒偵字第1999號），被告於本院準備程序中就被訴事實為有罪之
陳述，經本院合議庭裁定由受命法官獨任依簡式審判程序審理，
判決如下：
    主  文
乙○○連續施用第一級毒品，累犯，處有期徒刑拾月。扣案第一
級毒品海洛因壹包（淨重零點壹公克、空包裝重零點壹玖公克
）沒收銷燬。又連續施用第二級毒品，累犯，處有期徒刑柒月。
扣案之第二級毒品安非他命壹包（毛重零點貳伍公克）沒收銷燬
。應執行有期徒刑壹年肆月，扣案之第一級毒品海洛因壹包（淨
重零點壹公克、空包裝重零點壹玖公克）、第二級毒品安非他
命壹包（毛重零點貳伍公克），均沒收銷燬。
    事  實
一、乙○○曾因竊盜、轉讓第二級毒品案件，經臺灣臺北地方法
    院以88年度訴字第1108號判處有期徒刑8月、1年，應執行有
    期徒刑1年6月，並經臺灣高等法院以91年度上訴字第135 號
    駁回上訴確定，於民國92年12月10日因縮短刑期假釋出監付
    保護管束，並於93年1月9日保護管束期滿，未經撤銷假釋，
    其未執行之刑以已執行論而執行完畢。
二、乙○○前因施用毒品案件，經本院以87年度毒聲字第365 號
    裁定送觀察、勒戒後，認無繼續施用毒品之傾向，由臺灣基
    隆地方法院檢察署檢察官於87年9月21日以87年度偵字第398
    7 號、4223號為不起訴處分確定；復因施用毒品案件，經臺
    灣臺北地方法院以87年度毒聲字第1511號裁定送觀察、勒戒
    後，認有繼續施用毒品之傾向，再經同院以87年度毒聲字第
    1731號裁定送強制戒治，復經同院以88年度毒聲字第1065號
    裁定停止戒治付保護管束，至同年12月23日保護管束期滿執
    行完畢後，該次犯行並由臺灣臺北地方法院檢察署檢察官於
    89年1月1日以89年度戒毒偵字第19號為不起訴處分確定；又
    因施用毒品案件，經本院以89年度毒聲字第1662號裁定送強
    制戒治，復經本院以90年度毒聲字第1057號裁定停止戒治付
    保護管束，至同年10月28日保護管束期滿執行完畢，該次犯
    行並由臺灣基隆地方法院檢察署檢察官以89年度毒偵字第16
    26號、1760號聲請簡易判決處刑，嗣經本院於89年10月6 日
    以89年度瑞簡字第119號判處有期徒刑4月確定（於91年5月1
    日執行完畢）。再因施用毒品案件，經臺灣由臺灣基隆地方
    法院檢察署檢察官以94年度毒偵字第22號、第396 號提起公
    訴，嗣經本院於94年6月27日以94年度訴265號判處有期徒刑
    8 月、6月，應執行有期徒刑1年1月，並於94年7月18日確定
    （現正執行中）。詎其猶不知藉此戒絕施用毒品惡習，竟於
    前揭強制戒治執行完畢後5 年內，基於施用第一級毒品海洛
    因之概括犯意，自94年7月間某日起至94年8月23日晚間某時
    止，在其台北縣瑞芳鎮○○○路63號之1 住處內等處，以將
    海洛因摻水置入注射針筒內，再以注射針筒施打之方式，連
    續施用第一級毒品海洛因多次，平均約1星期施用1次；另基
    於施用第二級毒品安非他命之概括犯意，自93年7 月間某日
    起至94年8 月23日晚間某時止，在同上住處內等地，以將安
    非他命置入玻璃球吸食器內，再以點火加熱吸取所產生煙霧
    之方式，連續施用第二級毒品安非他命多次，平均約1 星期
    施用1次。為警先後於：(1)94年7月22日晚上10時50分在基隆
    市○○區○○路、華四街口查獲，並扣得第一級毒品海洛因
    1 包（淨重0.31公克、空包裝重0.19公克）及第二級毒品安
    非他命1包（毛重0.25公克）；(2)94年8月26日15時20分，在
    其上開住處內查獲，且經二度採取其尿液送驗結果均呈嗎啡
    及甲基安非他命陽性反應，而查悉上情。
三、案經基隆市警察局第一分局報請臺灣基隆地方法院檢察署檢
    察官偵查起訴。
    理  由
一、本件被告乙○○（下稱被告）所犯為毒品危害防制條例第10
    條第1項、第2項之施用第一級、第二級毒品罪，均非死刑、
    無期徒刑、最輕本刑為3 年以上有期徒刑之罪，或高等法院
    管轄第一審之案件，被告於本院準備程序中，就被訴事實為
    有罪之陳述，經告以簡式審判程序之旨，並聽取檢察官、被
    告之意見後，本院合議庭裁定由受命法官進行簡式審判程序
    ，是本件之證據調查，依刑事訴訟法第273條之2規定，不受
    同法第159條第1項、第161條之2、第161條之3、第163條之1
    及第164條至第170條規定之限制，合先敘明。
二、上揭連續施用第一級、第二級毒品之事實，業據被告於本院
    審理時均坦承不諱，且被告於94年7月22日、同年8月26日為
    警採取其親自排放之尿液送請臺灣尖端先進生技醫藥股份有
    限公司，經以酵素免疫分析法初步檢驗，再以氣相層析質譜
    儀法確認檢驗結果，均呈甲基安非他命及嗎啡陽性反應，此
    有各該公司94年7月29「濫用藥物檢驗報告」、9月13日出具
    之「濫用藥物尿液檢驗報告」在卷可稽；而以該公司所用之
    氣相層析質譜儀分析法之精確度而論，應可剔除「偽陽性反
    應」之可能（行政院國軍退除役官兵輔導委員會臺北榮民總
    醫院83年3月1日北總內字第01855號、同年4月7 日北總
    內字第03059 號函參照），該檢驗結果自可憑信。另扣案被
    告自承供其施用疑似海洛因之白粉1 包（合計淨重公0.31，
    空包裝重0.19公克），經送請法務部調查局檢驗結果，確含
    第一級毒品海洛因成分，此有該局調科壹字第320003110 號
    鑑定通知書1 份在卷可稽；扣案被告自承供其施用疑似安非
    他命之白色晶體1 包（毛重0.25公克），經基隆市警察局第
    一分局以臺灣尖端先進生技醫藥股份有限公司至製造之煙毒
    品檢驗包試劑檢驗結果，呈安非他命反應，此有該分局94年
    7 月22日毒品初步鑑驗報告單在卷可稽，足認被告上開自白
    與事實相符，堪信為真實。再者，被告前因施用毒品案件，
    經本院以87年度毒聲字第365 號裁定送觀察、勒戒後，認無
    繼續施用毒品之傾向，由臺灣基隆地方法院檢察署檢察官於
    87年9月21日以87年度偵字第398 7號、4223號為不起訴處分
    確定；復因施用毒品案件，經臺灣臺北地方法院以87年度毒
    聲字第1511號裁定送觀察、勒戒後，認有繼續施用毒品之傾
    向，再經同院以87年度毒聲字第1731號裁定送強制戒治，復
    經同院以88年度毒聲字第1065號裁定停止戒治付保護管束，
    至同年12月23日保護管束期滿執行完畢後，該次犯行並由臺
    灣臺北地方法院檢察署檢察官於89年1月1日以89年度戒毒偵
    字第19號為不起訴處分確定；又因施用毒品案件，經本院以
    89年度毒聲字第1662號裁定送強制戒治，復經本院以90年度
    毒聲字第1057號裁定停止戒治付保護管束，至同年10月28日
    保護管束期滿執行完畢，該次犯行並由臺灣基隆地方法院檢
    察署檢察官以89年度毒偵字第1626號、1760號聲請簡易判決
    處刑，嗣經本院於89年10月6日以89年度瑞簡字第119號判處
    有期徒刑4月確定（於91年5月1 日執行完畢）。再因施用毒
    品案件，經臺灣由臺灣基隆地方法院檢察署檢察官以94年度
    毒偵字第22號、第396號提起公訴，嗣經本院於94年6月27日
    以94年度訴265號判處有期徒刑8月、6月，應執行有期徒刑1
    年1月，並於94年7月18日確定（現正執行中）等情，此有臺
    灣高等法院被告前案紀錄表、臺灣基隆地方法院檢察署刑案
    資料查註紀錄表在卷可稽，被告於上開強制戒治執行完畢釋
    放後5年內再犯毒品危害防制條例第10條第1項、第2 項之施
    用第一級毒品及第二級毒品犯行，洵堪認定，本案事證明確
    ，應依法論科。
三、按海洛因及安非他命分別係毒品危害防制條例第2 條第2 項
    第1 款、第2 款所定之第一級毒品、第二級毒品，被告予以
    施用，核其所為，係犯毒品危害防制條例第10條第1 項、第
    2 項之施用第一級毒品罪及施用第二級毒品罪。其持有第一
    級毒品海洛因及第二級毒品安非他命係供施用，其持有第一
    級毒品、第二級毒品之低度行為分別為施用第一級毒品、第
    二級毒品之高度行為所吸收，不另論罪。又被告先後多次施
    用第一級毒品海洛因、第二級毒品安非他命之犯行，均時間
    緊接，犯罪構成要件相同，顯係基於概括犯意為之，均為連
    續犯，應依刑法第56條之規定各論以一施用第一級毒品罪及
    一施用第二級毒品罪，並分別加重其刑。被告所犯上開二罪
    ，犯意各別，罪名互異，應予分論併罰。末查，被告曾有犯
    罪事實所載犯罪之科刑及刑之執行完畢情形，有臺灣高等法
    院被告前案紀錄表在卷可稽，其受有期徒刑執行完畢後5 年
    內，再犯有期徒刑以上之上開二罪，均為累犯，各應依刑法
    第47條之規定，遞加重其刑。再公訴人雖僅就被告於94年7
    月22日20時55分許採尿前回溯96小時、24小時內某時施用第
    一級毒品海洛因及施用第二級毒品安非他命之犯行提起公訴
    ，而未就犯罪事實欄所載其餘施用海洛因、安非他命之犯行
    予以起訴，然此部分之犯罪事實與起訴部分，有連續犯之裁
    判上一罪關係，為起訴之效力所及，本院自應併予審究。爰
    審酌被告前有多次施用毒品之前科，仍不知戒除毒品惡習而
    續為施用毒品，惡性非輕，並審酌所犯施用毒品之犯罪係戕
    害自身健康之行為，於他人尚不致造成損害、被告事後坦承
    犯行之態度等一切情狀，就其所犯上開二罪，分別量處如主
    文所示之刑，並定其應執行刑，以示懲儆。另扣案之第一級
    毒品海洛因1包（淨重0.31公克、空包裝重0.1 9公克）及第
    二級毒品安非他命1 包（毛重0.25公克），因包裝與其上之
    毒品均已合而為一，無從析離，應整體視為第一級毒品海洛
    因及第二級毒品安非他命，均併依毒品危害防制條例第18條
    第1項前段之規定，宣告沒收併銷燬。
據上論斷，應依刑事訴訟法第273 條之1 第1 項、第299 第1 項
前段，毒品危害防制條例第10條第1 項、第2 項、第18條第1 項
前段，刑法第11條、第56條、第47條、第51條第5 款，判決如主
文。
本案經檢察官甲○○到庭執行職務。
中　　華　　民　　國　　94　　年　　10　　月　　31　　日
                  刑事第一庭  法　官  許心
以上正本證明與原本無異。
如不服本判決應於收受本判決送達後10日內向本院提出上訴書狀
。
中　　華　　民　　國　　94　　年　　10　　月　　31　　日
                              書記官  邱李和
附錄本判決論罪之法條：
毒品危害防制條例第10條
施用第一級毒品者，處6月以上5年以下有期徒刑。
施用第二級毒品者，處3年以下有期徒刑。
